臺灣花蓮地方法院刑事判決
110年度原交簡上字第9號
上  訴  人  
即  被  告  林希聖


選任辯護人  徐韻晴律師（法扶律師）          
上列上訴人即被告因公共危險案件，不服本院簡易庭中華民國11
0年7月3日110年度花原交簡字第146號第一審刑事簡易判決（起
訴案號：110年度撤緩偵字第35號），提起上訴，本院管轄之第
二審合議庭判決如下：
    主    文
上訴駁回。
    犯罪事實及理由
一、本案經本院合議庭審理結果，認為第一審以被告林希聖犯不
    能安全駕駛動力交通工具罪，適用刑法第185條之3第1項第1
    款、第41條第1項前段，逕以簡易判決判處被告有期徒刑2月
    ，有期徒刑如易科罰金，以新臺幣1,000元折算1日，經核其
    認事用法及量刑均無不當，應予維持，除證據部分補充被告
    於本院準備程序及審理程序之自白及陳述外（見本院原交簡
    上卷第67頁、第103頁），並引用如附件第一審簡易判決處
    刑書記載之事實、證據及理由。
二、上訴人即被告上訴意旨略以：原審未依刑事訴訟法第499條
    第1項但書之規定行調查程序訊問被告，似對被告之程序主
    體權及量刑利益保障不周，且原審未審酌被告不履行緩起訴
    條件並非故意不履行，實乃因無能力支付所致；原審對於被
    告符合緩刑條件卻未給予緩刑之諭知，有違刑罰與罪刑相衡
    之原則等語。
三、按刑之量定，屬為裁判之法院得依職權自由裁量之事項，苟
    其量刑已以行為人之責任為基礎，並斟酌刑法第57條各款所
    列情狀，在法定刑度內，酌量科刑，無顯然失當或違反公平
    、比例及罪刑相當原則者，亦無偏執一端，致明顯失出失入
    情形，即不得任意指為違法或不當。而罪刑相當與否，係以
    反應責任之不法內涵本體為判斷準據，並非與另案量刑之相
    互比較，另案之刑度裁量與本件不法內涵之衡量，尚無必然
    之關連，亦即並非犯罪行為人責任之所由，自不得資為本件
    量刑輕重之依據（最高法院110年度台上字第223號判決參照
    ）。是衡諸原審於量處刑度時，審酌被告經測得吐氣酒精濃
    度達每公升0.27毫克，仍不顧公眾交通往來之安全，無駕駛
    執照騎乘機車行駛於一般道路上，雖有肇事惟僅造成財損，
    然仍可見被告對於其他使用公用道路之往來行車與行人之生
    命、身體與財產安全，顯然欠缺尊重；被告本案前經臺灣花
    蓮地方檢察署檢察官以109 年度速偵字第455號為緩起訴處
    分，緩起訴期間為1年，並命被告應自緩起訴處分確定之日
    起6 個月內，向公庫支付新臺幣（下同）2萬5千元，然被告
    於緩起訴期間內，並未向公庫支付上開金額，嗣經檢察官撤
    銷緩起訴處分及臺灣高等檢察署花蓮檢察分署駁回再議後，
    聲請以簡易判決處刑，顯然被告並未珍惜檢察官給予自新之
    機會；並考量被告犯後坦承犯行，且本案為其酒後不能安全
    駕駛之初犯，兼衡被告行為時為國小肄業之智識程度、無業
    、家境貧寒等一切情狀，顯見原審量刑已就被告本案之情節
    全盤考量，且未逾越法定刑之範圍，依前揭最高法院裁判要
    旨，尚難認原審量刑有違法之情事，其所宣告之刑度亦屬妥
    適，從而被告提起上訴，指摘原審判決量刑過重，並請求予
    以從輕量刑，尚難認有理由。
四、又簡易判決處刑制度固係基於「明案速判，疑案慎斷」之立
    場，以追求訴訟經濟，防止司法資源無端耗損為首務，惟因
    簡易判決處刑制度亦攸關被告聽審權及審級利益，故制度之
    合憲性基礎即應兼顧「被告程序主體地位之保障」，賦予被
    告有基於自由意志判斷是否願意接受以簡易程序終結案件之
    同意權，不可僅以訴訟經濟之目的，合理化剝奪被告與證人
    之對質詰問權及受法院公開審理之機會，是承審法院受理被
    告否認犯行之簡易判決處刑案件時，理應有開庭確認被告辯
    詞究為明確否認犯罪，或僅係純粹闡述犯罪動機之法義務（
    臺灣花蓮地方法院106年度簡上字第32號判決意旨參照）。
    然本案被告於偵查中業已認罪自白，並無何侵害被告聽審權
    及審級利益之情，自無從以此指摘原審未於簡易程序中進行
    調查程序有所不當。
五、另被告雖請本院宣告緩刑，並於本院審理中陳稱：我太太中
    風殘障，需要我照顧，尚需扶養兒子，兒子目前在等當兵；
    曾經做過模板、雜工，現在沒有工作，因身體因素無法工作
    ，經濟來源為老人津貼、殘障津貼，家庭經濟狀況不好，還
    需要付房屋的租金等語（見本院簡上卷第105頁），然被告
    原於偵查中陳稱同意向公庫支付2萬5千元等語（見109年度
    速偵字第455號卷第26頁），經臺灣花蓮地方檢察署檢察官
    予以緩起訴處分後，又改稱因無法工作並無收入，而無法繳
    納等語（見109年度緩字第595號卷第25頁），嗣經檢察官撤
    銷緩起訴後，被告聲請再議時再稱已於親友間籌措金錢欲繳
    納緩起訴處分金等語，有臺灣高等檢察署花蓮檢察分署110
    年度上聲議字第110號處分書1紙可按（見110年度撤緩字第2
    2號卷第23頁至第24頁），而於本院審理時，被告卻稱：請
    判我緩刑，但是我沒有辦法付錢給國庫，也沒有辦法作義務
    勞務頂多只能去上課等語（見本院簡上卷第105頁），是被
    告究其有無能力履行緩起訴或緩刑之負擔條件一事，說詞前
    後反覆；且本院衡量酒後不得駕駛動力交通工具，為政府近
    年來大力宣導之政令之一，其目的除為確保駕駛人本身之安
    全，更為保障其他用路人之安全，而駕駛車輛若稍有輕忽發
    生事故，常肇致自己或他人生命、身體或財產上難以回復之
    損害，對社會安全有鉅大之潛在危害，況現今社會對於酒後
    駕車之犯行均認有嚴懲之必要性，亦認酒後駕車之行為對於
    公共安全危害甚鉅，是不宜宣告緩刑，附此敘明。
六、綜上所述，上訴人執前詞指摘原審判決違誤，而提起上訴，
    請求撤銷改判，經核並無理由，應予駁回。
據上論斷，應依刑事訴訟法第455條之1第1項、第3項、第368條
，判決如主文。
本案經檢察官陳佩芬聲請以簡易判決處刑，檢察官羅美秀到庭執
行職務。
中　　華　　民　　國　　110 　年　　12　　月　　14　　日
                  刑事第三庭  審判長  法  官  黃柏憲 
                                      法  官  林育賢
                                      法  官  邱佳玄
上列正本證明與原本無異。
本件不得上訴。
因疫情而遲誤不變期間，得向法院聲請回復原狀。
中　　華　　民　　國　　110 　年　　12　　月　　14　　日

                                      書記官  方毓涵
【附件】
臺灣花蓮地方法院刑事簡易判決　　110年度花原交簡字第146號
聲　請　人　臺灣花蓮地方檢察署檢察官
被　　　告　林希聖
上列被告因公共危險案件，經檢察官聲請以簡易判決處刑（110
年度撤緩偵字第35號），本院判決如下：
    主  文
林希聖犯不能安全駕駛動力交通工具罪，處有期徒刑貳月，如易
科罰金，以新臺幣壹仟元折算壹日。
    事實及理由
一、犯罪事實：林希聖於民國109年6月16日16時至19時許，在其
    位於花蓮縣○○鄉○里○街000 號住處飲酒後，其吐氣所含
    酒精濃度已達每公升0.25毫克以上，猶基於酒後駕駛動力交
    通工具之犯意，於翌（17）日8 時許，無駕駛執照自上址騎
    乘車牌號碼000-0000號機車上路。嗣於同日8 時25分許，途
    經花蓮縣○○市○○路00號前，與朱光旭駕駛之車牌號碼00
    0-0000 號自用小客車發生車禍。警據報到場處理，於同日8
    時43分測得其吐氣中酒精濃度達每公升0.27毫克。
二、上揭犯罪事實，業據被告林希聖於偵查中坦承不諱，復有酒
    精測定紀錄表、花蓮縣警察局吐氣酒精濃度檢測程序暨拒測
    法律效果確認單、花蓮縣○○○○○○○道路○○○○○○
    ○○○○○號查詢機車車籍表、道路交通事故現場圖、道路
    交通事故調查報告表、道路交通事故當事人登記聯單、照片
    在卷可佐（見警卷第35頁、第41至43頁、第53頁、第67頁至
    第87頁），足認被告自白與事實相符，本案事證明確，被告
    犯行堪以認定，應予依法論罪科刑。
三、核被告所為，係犯刑法第185條之3第1項第1款駕駛動力交通
    工具而吐氣所含酒精濃度達每公升0.25毫克以上之罪。爰審
    酌被告經測得吐氣酒精濃度達每公升0.27毫克，仍不顧公眾
    交通往來之安全，無駕駛執照騎乘機車行駛於一般道路上，
    雖有肇事惟僅造成財損，然仍可見被告對於其他使用公用道
    路之往來行車與行人之生命、身體與財產安全，顯然欠缺尊
    重。被告本案前經臺灣花蓮地方檢察署檢察官以109 年度速
    偵字第455號為緩起訴處分，緩起訴期間為1年，並命被告應
    自緩起訴處分確定之日起6 個月內，向公庫支付新臺幣2萬5
    千元，然被告於緩起訴期間內，並未向公庫支付上開金額，
    嗣經檢察官撤銷緩起訴處分及臺灣高等檢察署花蓮檢察分署
    駁回再議後，聲請以簡易判決處刑，有臺灣花蓮地方檢察署
    檢察官緩起訴處分命令通知書、緩起訴處分書、臺灣高等檢
    察署花蓮分署處分書、撤銷緩起訴處分書、執行科簽呈在卷
    可稽（見緩字卷第3頁至第9頁、第31頁，撤緩卷第23頁至第
    24頁），顯然被告並未珍惜檢察官給予自新之機會；然考量
    被告犯後坦承犯行，且本案為其酒後不能安全駕駛之初犯，
    兼衡被告行為時為國小肄業之智識程度、無業、家境貧寒等
    一切情狀（見警卷第5 頁），量處如主文所示之刑，並諭知
    易科罰金之折算標準。
四、依刑事訴訟法第449條第1 項前段、第3項、第454條第1項，
    刑法第185條之3 第1項第1款、第41條第1項前段，刑法施行
    法第1條之1第1項，逕以簡易判決處刑如主文。
五、如不服本案判決，得自判決送達之日起20日內，以書狀向本
    院管轄之第二審合議庭提起上訴（須附繕本）。
本案經檢察官陳佩芬聲請以簡易判決處刑。
中    華    民    國   110    年    7     月    3     日
                  花蓮簡易庭    法  官  黃夢萱